# 一揽子交易收购资产如何进行会计处理

提问人：flyingzhao1206 时间：2020-04-27 13:56:00
@chenyiwei
版主，求教，如果以一揽子交易方式分步收购股权，但是该股权并未构成业务，会计处理上应该怎么考虑呢？参考构成业务的非同一控制下合并，按之前讨论的一揽子交易处理方式按照对价核算股权投资金额吗？

回答人：chenyiwei
具体取决于合同约定。一般理解，最终各步骤均完成后，该资产的取得成本为各步骤支付的价款之和。所收购的标的资产何时纳入本企业合并报表确认为本企业的资产，应根据本企业何时取得对该资产的控制权，以及开始享有或承担其所有权上的主要风险和报酬而定。在该时点之前已支付的款项作为预付资产购买款；在该时点按交易总价确认资产，同时将尚未支付的后续步骤价款（如有）确认为负债。